sl-SI: Časovno-tokovna karakteristika: Dva elementa (s časovnim zamikom); Hitro delujoče (hitro pregorevanje); S časovnim zamikom (počasno pregorevanje); Zelo hitro delujoče; Drugo
zh-CN: 时间-电流特性: 双元件（延时）; 快速动作（快熔）; 延时（慢熔）; 极快速动作; 其他
el: Χαρακτηριστικό χρόνου-ρεύματος: Διπλού στοιχείου (με χρονοκαθυστέρηση); Ταχείας δράσης (γρήγορης τήξης); Με χρονοκαθυστέρηση (αργής τήξης); Πολύ ταχείας δράσης; Άλλο
ko: 시간-전류 특성: 이중 소자(시간 지연); 속효성(속단); 시간 지연(지연 차단); 초속효성; 기타
fr: Caractéristique temps-courant: À double élément (temporisé); À action rapide (fusion rapide); Temporisé (fusion lente); À action très rapide; Autre
sk-SK: Časovo-prúdová charakteristika: Dvojprvková (s časovým oneskorením); Rýchla (rýchlo prepalovaná); S časovým oneskorením (pomaly prepalovaná); Veľmi rýchla; Iné
cs: Časově-proudová charakteristika: Dvouprvková (s časovým zpožděním); Rychlá; S časovým zpožděním (pomalá); Velmi rychlá; Ostatní
de: Zeit-Strom-Kennlinie: Zwei-Elemente (zeitverzögert); Flink (Fast-Blow); Träge (Slow-Blow); Superflink; Sonstige
th: ลักษณะเวลา-กระแส: องค์ประกอบคู่ (หน่วงเวลา); ทำงานเร็ว (ขาดเร็ว); หน่วงเวลา (ขาดช้า); ทำงานเร็วมาก; อื่นๆ
bg-BG: Характеристика на времевия ток: Двуелементен (със закъснение); Бързодействащ (бързо изгарящ); Със закъснение (бавно изгарящ); Много бързодействащ; Друго
fi: Virta-aikaominaiskäyrä: Kaksoiselementti (aikaviive); Nopea laukaisu; Aikaviive (hidas laukaisu); Erittäin nopea laukaisu; Muu
es: Característica tiempo-corriente: Doble elemento (retardo de tiempo); Acción rápida (fusión rápida); Retardo de tiempo (fusión lenta); Acción muy rápida; Otro
en: Time-current characteristic: Dual-element (time-delay); Fast-acting (fast-blow); Time-delay (slow-blow); Very fast-acting; Other
ru: Времятоковая характеристика: Двухэлементный (с задержкой срабатывания); Быстродействующий; С задержкой срабатывания (медленный); Сверхбыстродействующий; Другое
nb: Tid-strøm-karakteristikk: Dobbelt element (tidsforsinkelse); Hurtigvirkende (kvikk); Tidsforsinket (treg); Veldig hurtigvirkende; Annet
pl: Charakterystyka czasowo-prądowa: Dwuelementowa (zwłoczna); Szybka (bezzwłoczna); Opóźniona (zwłoczna); Bardzo szybka; Inne
da: Tid-strøm-karakteristik: Dobbelt element (tidsforsinkelse); Hurtigtvirkende (hurtigtbrændende); Tidsforsinkelse (langsomtbrændende); Meget hurtigtvirkende; Andet
hu: Idő-áram karakterisztika: Kételemes (késleltetett); Gyorsműködésű (gyors kioldású); Késleltetett (lassú kioldású); Nagyon gyorsműködésű; Egyéb
hr-HR: Karakteristika vrijeme-struja: Dvostruki element (vremenska odgoda); Brzo djelovanje (brzo pregorijevanje); Vremenska odgoda (sporo pregorijevanje); Vrlo brzo djelovanje; Ostalo
it: Caratteristica tempo-corrente: A doppio elemento (ritardato); Ad azione rapida (fusione rapida); Ritardato (fusione lenta); Ad azione molto rapida; Altro
vi: Đặc tính thời gian-dòng điện: Phần tử kép (trễ thời gian); Tác động nhanh (đứt nhanh); Trễ thời gian (đứt chậm); Tác động rất nhanh; Khác
lt-LT: Laiko ir srovės charakteristika: Dviejų elementų (su uždelsimu); Greito suveikimo (greito perdegimo); Su uždelsimu (lėto perdegimo); Labai greito suveikimo; Kita
pt-PT: Característica tempo-corrente: Elemento duplo (atraso de tempo); Ação rápida (queima rápida); Atraso de tempo (queima lenta); Ação muito rápida; Outro
sv: Tid-ström-karakteristik: Dubbelt element (trög); Snabb (fast-blow); Trög (slow-blow); Mycket snabb; Annat
nl: Tijd-stroomkarakteristiek: Dubbel element (trage zekering); Snelwerkend (snelle zekering); Vertraagd (trage zekering); Zeer snelwerkend; Overige
ro-RO: Caracteristică timp-curent: Element dublu (temporizare); Acțiune rapidă (ardere rapidă); Temporizare (ardere lentă); Acțiune foarte rapidă; Altele
pt-BR: Característica tempo-corrente: Elemento duplo (retardo de tempo); Ação rápida (queima rápida); Retardo de tempo (queima lenta); Ação muito rápida; Outros
zh-TW: 時間電流特性: 雙元件 (延時); 快動型 (快熔); 延時型 (慢熔); 極快動型; 其他
ja: 時間-電流特性: デュアルエレメント (タイムディレイ); 速断型 (ファストブロー); タイムディレイ (スローブロー); 超速断型; その他
tr: Zaman-akım karakteristiği: Çift elemanlı (zaman gecikmeli); Hızlı tepkili (hızlı atan); Zaman gecikmeli (yavaş atan); Çok hızlı tepkili; Diğer